臺灣新北地方法院刑事判決
111年度易字第747號
公  訴  人  臺灣新北地方檢察署檢察官
被      告  劉峰渝



上列被告因竊盜案件，經檢察官提起公訴（111年度偵字第30460
、36498號），被告於本院準備程序中就被訴事實為有罪之陳述
，經本院裁定進行簡式審判程序，判決如下：
    主  文
癸○○犯附表二「罪名及宣告刑」欄所示之罪，各處如附表二「罪
名及宣告刑」欄所示之刑及沒收。拘役部分，應執行拘役壹佰貳
拾日，如易科罰金，以新臺幣壹仟元折算壹日；有期徒刑部分，
應執行有期徒刑參月，如易科罰金，以新臺幣壹仟元折算壹日。
    事  實
一、癸○○意圖為自己不法之所有，基於竊盜之犯意，於附表一所
    示之時間、地點，徒手竊取如附表一所示之物。嗣經新北市
    政府警察局三重分局警員持臺灣新北地方檢察署檢察官核發
    之拘票，於民國111年8月5日23時許，在新北市○○區○○街00
    號1樓前拘提癸○○，始悉上情。
二、案經甲○○、辛○○、蘇郁菁、己○○、庚○○、丁○○、壬○○、子○○
    訴請新北市政府警察局三重分局報告臺灣新北地方檢察署檢
    察官偵查起訴。
    理  由
壹、程序方面：
    本件被告癸○○所犯係死刑、無期徒刑、最輕本刑為3年以上
    有期徒刑以外之罪，其於準備程序中就被訴事實為有罪之陳
    述，經法官告知簡式審判程序之旨，並聽取公訴人及被告之
    意見後，依刑事訴訟法第273條之1第1項規定，裁定本案改
    依簡式審判程序審理，且依刑事訴訟法第273條之2及第159
    條第2項規定，不適用傳聞法則有關限制證據能力之相關規
    定，合先敘明。
貳、實體方面：
一、認定事實之理由與依據：
　　訊據被告對上開事實於偵查及本院審理時均坦承不諱，核與
    附表一所示之證人證述相符(卷頁詳如附表一「證據出處」
    欄)，並有附表一所示之書證在卷足憑（卷頁詳如附表一「
    證據出處」欄），堪認被告之自白應與事實相符，足以採信
    。本件事證明確，被告犯行足以認定，應依法論科。
二、論罪科刑：
　　㈠按竊盜罪之主觀構成要件，除竊盜故意外，尚包括「不法
      意圖」及「所有意圖」，所謂「不法意圖」，乃行為人認
      知到自己在法律上並不具合法權利而得以使自己對客體享
      有如同所有人地位之利益的主觀心態，亦即，行為人認知
      自己的取物行為牴觸法律對於財產利益的分配。至「所有
      意圖」，則是指行為人對於竊取之物欲排斥原權利人之支
      配而由自己以所有人或有權使用人地位自居之心理狀態，
      也就是行為人主觀上意欲持續地破壞他人對於客體的支配
      關係，而使自已對於客體處於類似所有人之地位。又實務
      及學理雖承認「使用竊盜」之存在，即無不法所有之意圖
      ，取得他人之物為一時之用者，與刑法上之竊盜罪有別，
      惟如就物為攸關權義或處分之行為，縱事後物歸原主，得
      否謂僅屬「使用竊盜」而不構成竊盜罪，自非無疑；且竊
      盜罪為即成犯，不因事後返還所竊物品，而影響其犯罪之
      成立（最高法院83年度台上字第6100號、86年度台上字第
      4976號判決同此意旨）。而「使用竊盜」與犯竊盜罪後事
      後物歸原主之行為有別，主要在前者係自始即無不法所有
      意圖，因一時未能取得他人同意，主觀上係基於「暫時利
      用他人之物」目的，且有返還該物予他人之意思，並在未
      使該物產生質變或是減低其經濟價值的條件下，於客觀上
      確有返還行為，使得原持有人得以恢復對該物之持有關係
      ；後者則係意圖為自己或第三人不法之所有，破壞原持有
      人對於財物之持有支配關係，而建立新的持有支配關係，
      事後因某種原因，而歸還所竊取之物。又兩者雖事後均有
      物歸原主之客觀行為，然就其自始是否有不法所有意圖，
      則迥然有別；倘縱使行為人主觀上欠缺所有意圖，惟其於
      客觀上未能以原持有人輕易回復持有關係之方式處置時，
      原持有人若已進入難以輕易自力回復原持有支配狀態而仍
      未見返還之情形，則應認為行為人於行為時所認識的事實
      包含竊取後讓原持有人難以回復原持有支配狀態的事實，
      具有排除意思，而可認具備「所有意圖」，從而其行為仍
      應論以竊盜罪。再行為人是否自始即有不法所有意圖，雖
      屬內心狀態，然仍得由其表現在外的客觀狀態或物本身之
      性質加以綜合判斷，諸如有無就物為攸關權義或處分之行
      為、使用時間之久暫、該物是否因使用而產生耗損、是否
      事後為隱含某種不法的目的，而將所竊之物放回原處，並
      非意在歸還原物，甚而在一般相同之客觀情狀下，所有人
      或權利人有無可能同意行為人之使用行為等，予以綜合判
      斷。經查，被告雖分別在附表一編號8所示時間，將告訴
      人己○○之機車騎走後，又將該機車放置於原處，然觀諸被
      告於警詢時供稱：他之前沒拔鑰匙，我就把鑰匙收起來，
      我要出門就代步用等語（見偵36498卷第12頁反面），顯
      見被告係以所有權人身分自居，持有上開機車鑰匙，並在
      有需要時即騎乘上開機車，被告並非因一時未能取得他人
      同意，而暫時利用他人之物之目的甚明。
　　㈡核被告就附表一編號1、2所為，均係犯刑法第320條第3項
      、第1項之竊盜未遂罪；附表一編號3至13所為，均係犯刑
      法第320條第1項之竊盜罪。被告就附表一編號8①至⑤所示
      之犯行，係於密接時間內為之，侵害同一法益，各行為之
      獨立性極為薄弱，依一般社會健全觀念，難以強行分開，
      在刑法評價上，以視為數個舉動之接續施行，均合為包括
      之一行為予以評價，較為合理，僅成立一罪之接續犯。被
      告就附表一所示之13次犯行，犯意個別，行為亦殊，應予
      以分併罰。至公訴意旨雖認被告就附表一編號1至3；附表
      一編號8、9所示之犯行，應各論以1個接續犯行，然附表
      一編號1至3；附表一編號8、9所示之被害人均不相同，侵
      害之法益有別，實與接續犯之要件不符，公訴意旨此部分
      容有誤會，附此說明。
　　㈢被告就附表一編號1、2所示之犯行，尚未竊得財物，為未
      遂犯，依刑法第25條第2項減輕其刑。
　　㈣爰審酌被告貪圖小利而一再行竊，欠缺尊重他人財產權之
      觀念，所為應予非難，惟念其犯後坦承犯行，態度尚可，
      並兼衡其素行、犯罪之動機、目的、手段、竊得財物之價
      值，及其自陳高中畢業之智識程度、羈押前已失業1年多
      、家中尚有8歲、13歲未成年人需要扶養之生活狀況等一
      切情狀，分別量處如附表二「罪名及宣告刑」欄所示之刑
      ，並審酌被告所犯均為竊盜犯行，犯罪類型相同，考量刑
      罰邊際效應隨刑期而遞減及行為人所生痛苦程度隨刑期而
      遞增之情形及行為人復歸社會之可能性，參酌被告竊盜次
      數及被害人數等情，對被告所犯上開各罪為整體之非難評
      價後，定其應執行之刑如主文所示，並均諭知易科罰金之
      折算標準。
三、沒收：
  ㈠按犯罪所得，屬於犯罪行為人者，沒收之；犯罪所得已實際
    合法發還被害人者，不予宣告沒收或追徵，刑法第38條之1
    第1項前段、第5項分別定有明文。
  ㈡查被告竊得之附表一編號3至7、9至12所示之物，並未扣案，
    且均為被告之犯罪所得，應依刑法第38條之1第1項前段、第
    3項規定，宣告沒收之，於全部或一部不能沒收或不宜執行
    沒收時，追徵其價額。
  ㈢附表一編號8所示之物，被告於竊取後，又放回原處；另被告
    就附表一編號13竊取之物，業經警方發還告訴人子○○，業據
    告訴人子○○於警詢時證述在案（見偵30460卷第2頁正反面）
    ，爰均依刑法第38條之1第5項之規定，不予宣告沒收或追徵
    。
據上論斷，應依刑事訴訟法第273條之1第1項、第299條第1項前
段，判決如主文。
本案經檢察官乙○○提起公訴，經檢察官宋有容到庭執行職務。
中　　華　　民　　國　　111 　年　　11　　月　　10　　日
                  刑事第十七庭  法　官  許菁樺
上列正本證明與原本無異。　　　　　　　　　
如不服本判決，應於判決送達後20日內敘明上訴理由，向本院提
出上訴狀 (應附繕本) ，上訴於臺灣高等法院。其未敘述上訴理
由者，應於上訴期間屆滿後20日內向本院補提理由書「切勿逕送
上級法院」。
                                書記官  陳冠云
中　　華　　民　　國　　111 　年　　11　　月　　14　　日
附錄本案論罪科刑法條全文：
中華民國刑法第320條
意圖為自己或第三人不法之所有，而竊取他人之動產者，為竊盜
罪，處5年以下有期徒刑、拘役或50萬元以下罰金。
意圖為自己或第三人不法之利益，而竊佔他人之不動產者，依前
項之規定處斷。
前二項之未遂犯罰之。
附表一：
編號 時間 地點 竊取之物品 價值新臺幣（下同）  管領人 證據出處 1 111年3月22日11時43分許 新北市○○區○○路000號萊爾富超商大院門市 香菸 未得手 丙○○（未具告訴） 1.證人即被害人丙○○於警詢之證述（見偵36498卷第15至16頁） 2.現場監視器畫面截圖（見偵36498卷第17至18頁）　 2 111年3月22日11時55分許 新北市○○區○○○路000號萊爾富重玉門市 香菸 未得手 沈宥達（未具告訴） 1.證人即被害人沈宥達於警詢之證述（見偵36498卷第19至20頁） 2.現場監視器畫面截圖（見偵36498卷第21至22頁）　 3 111年3月22日12時8分許 新北市○○區○○○路0號萊爾富重錦門市 佳士達晶球22拍6毫克3包、佳士達晶球22拍22支2包 共計700元 甲○○（提出告訴） 1.證人即告訴人甲○○於警詢之證述（見偵36498卷第24至25頁） 2.現場監視器畫面截圖（見偵36498卷第26頁）　 4 111年4月14日5時35分許 新北市○○區○○街000○0號1樓萊爾富北縣重武門市 卡斯特香菸5包 共計700元 辛○○（提出告訴） 1.證人即告訴人辛○○於警詢之證述（見偵36498卷第31頁正反面） 2.現場監視器畫面截圖（見偵36498卷第32至33頁）　 5 111年5月18日18時30分許 新北市○○區○○街00號全聯三重門市 米漢堡共2盒、麥香奶茶1瓶、起司蛋糕1個 共計416元 蘇郁菁（提出告訴） 1.證人戊○○於警詢之證述（見偵36498卷第36至37頁反面） 2.全聯實業（股）公司三重分公司客人購買明細表（見偵36498卷第38頁）　 3.現場監視器、被竊物品畫面截圖（見偵36498卷第43至50頁）　 6 111年5月19日18時許 新北市○○區○○街00號全聯三重門市 米漢堡1盒 159元 蘇郁菁（提出告訴） 1.證人戊○○於警詢之證述（見偵36498卷第36至37頁反面） 2.現場監視器、被竊物品畫面截圖（見偵36498卷第50頁反面至52頁反面)　 7 111年5月29日17時33分許 新北市○○區○○街00號全聯三重門市 米漢堡1盒、麥香奶茶1瓶、提拉米蘇捲1個 271元 蘇郁菁（提出告訴） 1.證人即告訴人蘇郁菁於警詢之證述（見偵36498卷第40至41頁） 2.全聯實業（股）公司三重分公司客人購買明細表（見偵36498卷第42頁）　 8 ①111年6月6日凌晨3時16分 新北市○○區○○街0號 車牌號碼000-0000號普通（被告於⑤所示時間行竊後，又放回原處） 約1萬元 己○○（提出告訴） 1.證人即告訴人己○○於警詢之證述（見偵36498卷第57至58頁） 2.現場監視器畫面截圖、個人照片（見偵36498卷第61至66頁）　  ②111年6月6日20時4分       ③111年6月6日23時52分       ④111年6月7日22時50分       ⑤111年6月8日21時17分      9 111年6月6日20時10分許 新北市○○區○○○路00號雜貨店 4包寶馬香菸 300元 陳金錄（未具告訴） 1.證人即被害人陳金錄於警詢之證述（見偵36498卷第71至72頁） 2.現場監視器畫面截圖（見偵36498卷第74至75頁反面）　 10 111年6月12日11時39分許 新北市○○區○○街00巷00號「家聲」雜貨店 LD香菸2條、登喜路香菸5包 2,020元 庚○○（提出告訴） 1.證人即告訴人庚○○於警詢之證述（見偵36498卷第78頁正反面） 2.現場監視器畫面截圖（見偵36498卷第80至81頁反面） 11 111年6月27日12時24分許 新北市○○區○○○路00巷0號「岸記」雜貨店 峰香菸7包 1,050元 丁○○（提出告訴） 1.證人即告訴人丁○○於警詢之證述（見偵36498卷第83至84頁） 2.現場監視器畫面截圖（見偵36498卷第87頁） 12 111年7月2日16時30分許 新北市○○區○○街00號「全聯福利中心」 打拋風味豬肉飯1份、香草冰淇淋1盒、冰心捲蛋糕1盒  259元 壬○○（提出告訴） 1.證人即告訴人壬○○於警詢之證述（見偵36498卷第89至90頁） 2.全聯實業（股）公司三重分公司 客人購買明細表（見偵36498卷第95頁） 3.現場監視器畫面截圖（見偵36498卷第96頁） 13 111年1月20日上午7時30分 新北市○○區○○街00巷0號 車牌號碼000-0000號普通重型機車（已尋獲並發還給被害人子○○） 不詳 子○○(提出告訴） 1.證人即告訴人子○○於警詢之證述（見偵30460卷第2至3頁正反面） 2.内政部警政署刑事警察局111年3月7日刑紋字第1110011290號鑑定書（見偵30460卷第7至9頁反面）　 3.新北市政府警察局三重分局刑案現場勘察報告（見偵30460卷第11頁正反面）　 4.新北市政府警察局三重分局轄内報告尋獲子○○MNE-0382號機車案現場勘察報告暨檢附之附件（見偵30460卷第23至33頁反面） 
附表二
編號 附表一編號 罪名及宣告刑 1 附表一編號1 癸○○犯竊盜未遂罪，處拘役拾日，如易科罰金，以新臺幣壹仟元折算壹日。 2 附表一編號2 癸○○犯竊盜未遂罪，處拘役拾日，如易科罰金，以新臺幣壹仟元折算壹日。 3 附表一編號3 癸○○犯竊盜罪，處拘役貳拾日，如易科罰金，以新臺幣壹仟元折算壹日。 未扣案之佳士達晶球二十二拍六毫克參包、佳士達晶球二十二拍二十二支貳包均沒收，於全部或一部不能沒收或不宜執行沒收時，追徵其價額。 4 附表一編號4 癸○○犯竊盜罪，處拘役貳拾日，如易科罰金，以新臺幣壹仟元折算壹日。 未扣案之卡斯特香菸伍包均沒收，於全部或一部不能沒收或不宜執行沒收時，追徵其價額。 5 附表一編號5 癸○○犯竊盜罪，處拘役貳拾日，如易科罰金，以新臺幣壹仟元折算壹日。 未扣案之米漢堡共貳盒、麥香奶茶壹瓶、起司蛋糕壹個均沒收，於全部或一部不能沒收或不宜執行沒收時，追徵其價額。 6 附表一編號6 癸○○犯竊盜罪，處拘役貳拾日，如易科罰金，以新臺幣壹仟元折算壹日。 未扣案之米漢堡壹盒沒收，於全部或一部不能沒收或不宜執行沒收時，追徵其價額。 7 附表一編號7 癸○○犯竊盜罪，處拘役貳拾日，如易科罰金，以新臺幣壹仟元折算壹日。 未扣案之米漢堡壹盒、麥香奶茶壹瓶、提拉米蘇捲壹個均沒收，於全部或一部不能沒收或不宜執行沒收時，追徵其價額。 8 附表一編號8 癸○○犯竊盜罪，處有期徒刑貳月，如易科罰金，以新臺幣壹仟元折算壹日。 9 附表一編號9 癸○○犯竊盜罪，處拘役貳拾日，如易科罰金，以新臺幣壹仟元折算壹日。 未扣案之寶馬香菸肆包均沒收，於全部或一部不能沒收或不宜執行沒收時，追徵其價額。 10 附表一編號10 癸○○犯竊盜罪，處拘役貳拾伍日，如易科罰金，以新臺幣壹仟元折算壹日。 未扣案之LD香菸貳條、登喜路香菸伍包均沒收，於全部或一部不能沒收或不宜執行沒收時，追徵其價額。 11 附表一編號11 癸○○犯竊盜罪，處拘役貳拾日，如易科罰金，以新臺幣壹仟元折算壹日。 未扣案之峰香菸柒包均沒收，於全部或一部不能沒收或不宜執行沒收時，追徵其價額。 12 附表一編號12 癸○○犯竊盜罪，處拘役貳拾日，如易科罰金，以新臺幣壹仟元折算壹日。 未扣案之打拋風味豬肉飯壹份、香草冰淇淋壹盒、冰心捲蛋糕壹盒均沒收，於全部或一部不能沒收或不宜執行沒收時，追徵其價額。  13 附表一編號13 癸○○犯竊盜罪，處有期徒刑貳月，如易科罰金，以新臺幣壹仟元折算壹日。